【裁判字號】    98,中簡上,801
【裁判日期】    981020
【裁判案由】    毀棄損壞
【裁判全文】
臺灣臺中地方法院刑事判決           98年度中簡上字第801號
上  訴  人
即  被  告  甲○○
上列上訴人即被告因家庭暴力防治法之毀損案件，不服本院臺中
簡易庭98年度中簡字第2027號中華民國98年6 月23日第一審簡易
判決（聲請簡易判決處刑案號：臺灣臺中地方法院檢察署98年度
偵字第11756 號），提起上訴，本院管轄第二審之合議庭判決如
下：
    主          文
上訴駁回。
甲○○緩刑貳年，並於緩刑期內付保護管束。
    犯罪事實及理由
一、本案經本院合議庭審理結果，認第一審簡易判決，除應補充
    被告甲○○與告訴人乙○○（聲請簡易判決處刑書誤載為李
    祺英）為兄妹，2 人間具有家庭暴力防治法第3 條第4 款之
    家庭成員關係，核被告所為，係犯刑法第354 條之毀損罪，
    而屬家庭暴力防治法第2 條第2 款之家庭暴力罪外，其認事
    用法及量刑均無不當，應予維持，並引用第一審判決書記載
    之犯罪事實、證據及理由（如附件）。
二、上訴人即被告甲○○上訴意旨係以：被告業與告訴人達成和
    解，告訴人表示願意原諒被告，原審量刑過重，請求從輕量
    刑等語。經查：被告以磚塊砸破告訴人車輛前擋風玻璃之犯
    罪事實，業據被告坦承不諱，核與告訴人指訴之情節相符，
    並有監視器翻拍照片等附卷可稽，足認被告前開自白與事實
    相符，從而本件事證明確，被告毀損犯行堪以認定。原審認
    被告所為係犯刑法第354 條之毀損罪，判處被告拘役30日，
    並諭知易科罰金之折算標準，其認事用法，並無不當。被告
    上訴意旨雖認原審量刑過重，惟關於刑之量定，係實體法上
    賦予法院得為自由裁量之事項，倘其未有逾越法律所規定之
    範圍，或濫用其權限，即不得任意指摘為違法，最高法院著
    有75年台上字第7033號判例可資參照，且在同一犯罪事實與
    情節，如別無其他加重或減輕之原因，下級審量定之刑，亦
    無過重或失輕之不當情形，則上級審法院對下級審法院之職
    權行使，原則上應予尊重（最高法院85年度台上字第2446號
    判決意旨參照），是原審於法定量刑範圍內予以量處，原無
    不當，且量刑本屬法院就個案為裁量之職權，原審綜核各情
    ，判處被告拘役30日，如易科罰金以新臺幣1,000 元折算1
    日，難謂有何違法失當之處。因此，被告以原審量刑過重為
    由，提起上訴請求撤銷改判為無理由，應予駁回。惟本院審
    酌被告前曾因妨害自由案件，經法院判處有期徒刑8 月確定
    ，於民國90年11月14日執行完畢，此後即未再因犯罪而受有
    期徒刑以上刑之宣告，有卷附臺灣高等法院被告前案紀錄表
    可憑，被告前因故意犯罪受有期徒刑以上刑之宣告，執行完
    畢後5 年以內未曾因故意犯罪受有期徒刑以上刑之宣告，其
    因一時衝動失慮，觸犯刑責，事後坦承犯行，並已與告訴人
    成立和解，告訴人亦表示願意再給被告1 次機會，有被告與
    告訴人簽立之和解書、告訴人出具之撤回告訴狀及本院電話
    紀錄表在卷可稽（告訴人係於第一審判決後始具狀撤回告訴
    ，依法不生撤回之效力）。被告經此偵審程序及刑之宣告，
    當知所警惕而無再犯之虞，本院綜核各情，認所宣告之刑以
    暫不執行為適當，爰予宣告緩刑2 年，並應依家庭暴力防治
    法第38條第1 項之規定，諭知在緩刑期內付保護管束，以啟
    自新。
據上論斷，應依刑事訴訟法第455條之1第1項、第3項、第373條
、第368 條，刑法第74條第1 項第2 款，家庭暴力防治法第38條
第1 項，判決如主文。
中    華    民    國    98    年    10    月    20    日
                  刑事第十一庭  審判長法  官  李雅俐
                                      法  官  蔡美華
                                      法  官  羅智文
上正本證明與原本無異。
本件不得上訴。
                                      書記官  鄭淑英
中    華    民    國    98    年    10    月    20    日
附錄本案論罪科刑法條
刑法第354條
損棄、損壞前2 條以外之他人之物或致令不堪用，足以生損害公
眾或他人者，處2 年以下有期徒刑、拘役或500 元以下罰金。


司法院資訊處製作；財團法人民間司法改革基金會備份。
